【裁判字號】    98,交聲,810
【裁判日期】    980430
【裁判案由】    交管條例聲異
【裁判全文】
臺灣板橋地方法院刑事裁定             98年度交聲字第810號
原處分機關  交通部公路總局臺北區監理所板橋監理站
異  議  人
即受處分人  甲○○
上列異議人即受處分人因違反道路交通管理處罰條例案件，對於
交通部公路總局臺北區監理所板橋監理站中華民國98年3月27日
板監裁字裁41-C00000000號所為之處分（原舉發案號：臺北縣政
府警察局97年2月13日縣警交大字第C00000000號）聲明異議，本
院裁定如下：
    主  文
異議駁回。
    理  由
一、原處分意旨略以：本件原處分機關係以受處分人即異議人許
    志高於民國98年2 月3 日10時14分許，騎乘車號2GS-038 號
    重型機車，行經臺北縣中和市○○路與安平路口（往秀朗橋
    方向）時，因「機器腳踏車，不在規定車道行駛」之違規行
    為，由臺北縣政府警察局中和分局逕行拍照舉發，依道路交
    通管理處罰條例第45條第13款之規定，以臺北縣政府警察局
    98年2 月13日北縣警交大字第C00000000 號舉發違反道路交
    通管理事件通知單（下稱舉發通知單）舉發後，異議人不服
    ，並於98年2 月17日向原處分機關提出陳述後，經原處分機
    關函轉原舉發機關查處無誤後，原處分機關於98年3 月27日
    以板監裁字裁41-C00000000號違反道路交通管理事件裁決書
    （下稱裁決書），依道路交通管理處罰條例第45條第13款之
    規定，裁處異議人罰鍰新臺幣（下同）600 元，並依同條例
    第63條第1 項第1 款（裁決書漏引此條文）之規定，記違規
    點數1 點等語。
二、聲明異議意旨略以：中和市○○路往秀朗橋方向與安平路口
    是丁字路口，過了安平路口約20公尺，設有聯營公車站站牌
    ，該路段係三線道，內二線車道劃有禁行機車標線，機車只
    能走外線第三車道（慢車道），上班時間公車多且常占用慢
    車道上下乘客，逼使機車無法在慢車道行駛，只能轉向內二
    車道行駛，而當時未見交通警察疏導、指揮。為此，聲明異
    議，請求撤銷原處分等語。
三、按汽車駕駛人，爭道行駛而有機器腳踏車，不在規定車道行
    駛之情形者，處600元以上1,800元以下罰鍰，並應記違規點
    數1 點，道路交通管理處罰條例第45條第13款、第63條第1
    項第1 款亦分別定有明文。
四、經查：
（一）本件原處分機關以受處分人即異議人於於98年2月3日10時
      14分許，騎乘車號2GS-038號重型機車，行經臺北縣中和
      市○○路與安平路口（往秀朗橋方向）時，因「機器腳踏
      車，不在規定車道行駛」之違規行為，由臺北縣政府警察
      局逕行拍照舉發，依道路交通管理處罰條例第45條第13款
      之規定，以舉發通知單舉發後，異議人不服，並於98年2
      月17日向原處分機關提出陳述後，經原處分機關函轉原舉
      發機關查處無誤後，原處分機關以裁決書，依道路交通管
      理處罰條例第45條第13款之規定，裁處異議人罰鍰600 元
      ，並依同條例第63條第1 項第1 款等情，有舉發通知單、
      異議人陳述書、裁決書、臺北縣政府警察局中和分局98年
      3 月3 日北縣警中申字第0980010035號函及舉發照片各1
      件附卷可按，且為異議人所不爭執，堪予認定。
（二）異議人雖以上開情詞聲明異議。惟查：依上開舉發照片所
      示，異議人確係在禁行機車之車道上騎乘機車，違規情節
      明顯，而該路段邊縱設有公車站牌供乘客上、下車而占用
      機車道，然在公車停靠站牌時間通常不至於過久之情況下
      ，異議人仍應待公車往前繼續行駛時，跟在後方行駛於機
      車道上，斷不能貿然轉往禁行機車道行駛，否則機車道與
      禁行機車道之劃分即形同虛設，是異議人所辯上情即便屬
      實，亦不能解免其上開規違責任。
五、綜上，異議人確有上揭不在規定車道行駛之違規事實，則原
    處分機關依據道路交通管理處罰條例第45條第13款及同條例
    第63條第1項第1款之規定及違反道路交通管理事件統一裁罰
    基準及處理細則規定，裁處罰鍰600元及記違規點數1點，即
    無任何違則誤，應予維持。是本件異議為無理由，應予駁回
    。
六、據上論斷，應依道路交通管理處罰條例第87條第2 項，道路
    交通案件處理辦法第19條，裁定如主文。
中    華    民    國    98    年    4     月    30    日
                  交通法庭  法  官  趙義德
上列正本證明與原本無異。
如不服本裁定，應於裁定送達後五日內敘明抗告理由，向本院提
出抗告狀。
                            書記官  王君倚
中    華    民    國    98    年    4     月    30    日


司法院資訊處製作；財團法人民間司法改革基金會備份。
